Infanterie-Divisionen
Bundesarchiv
- PH 8-I Infanterie-Divisionen, 1866-1918; PH 8-I
  - 200. Infanterie-Division, 78
    - Abschriften aus Kriegstagebüchern und Anlagen, 1918-1918
      - Juli 1918, PH 8-I/306; Zg. 120/77; 1; Enthält: Kriegstagebuch und Anlagen, 13.-21. Juli 1918 Stab/Jäger Regiment 3: Kriegstagebuch, 14.-20. Juli 1918 II., III. Bataillon/Jäger Regiment 3: Kriegstagebuch, 14.-20. Juli 1918 III. Bataillon/Jäger Regiment 3: Anlagen zum Kriegstagebuch, 8. Aug. 1918 Stab/Jäger Regiment 4: Kriegstagebuch, 14.-21. Juli 1918 Reserve Jäger Bataillon 5: Kriegstagebuch, 14.-20. Juli 1918 Stab/Jäger Regiment 5: Kriegstagebuch, 13.-20. Juli 1918 Reserve Jäger Bataillon 18: Kriegstagebuch, 14.-20. Juli 1918 Reserve Jäger Bataillon 23: Kriegstagebuch, 14.-20. Juli 1918 Stab/Feldartillerie Regiment 22: Kriegstagebuch, 15.-20. Juli 1918 Reserve Jäger Bataillon 17: Anlagen zum Kriegstagebuch, 13.-21., 30. Juli 1918; Infanterie-Divisionen
      - Juli-Aug. 1918, PH 8-I/304; Zg. 120/77; 2; Enthält: Kriegstagebuch und Anlagen, 25. Juli-2. Aug. 1918; Infanterie-Divisionen
      - Juli-Aug. 1918, PH 8-I/305; Zg. 120/77; 3; Enthält: 2. Infanterie Brigade: Kriegstagebuch, 25. Juli-2. Aug. 1918 Stab/Jäger Regiment 4: Kriegstagebuch, 26. Juli-2. Aug. 1918 Stab/Jäger Regiment 3: Kriegstagebuch, 26. Juli-2. Aug. 1918 2. und 3. Schneeschuh Bataillon: Kriegstagebuch, 25.-31. Juli 1918 Stab/Jäger Regiment 5: Kriegstagebuch, 26. Juli-1. Aug. 1918 Reserve Infanterie Bataillon 17: Kriegstagebuch, 26.-31. Juli 1918 Reserve Infanterie Bataillon 18: Kriegstagebuch, 26. Juli-1. Aug. 1918 Reserve Infanterie Bataillon 5: Kriegstagebuch, 26.-31. Juli 1918 1.-3. Kompanie/Reserve Infanterie Bataillon 5: Kriegstagebuch, 26. Juli-1. Aug. 1918 Reserve Infanterie Bataillon 23: Kriegstagebuch, 26.-31. Juli 1918 Gebirgs Maschinengewehr Abteilung 239: Kriegstagebuch, 26.-31. Juli 1918; Infanterie-Divisionen
      - Okt. 1918, PH 8-I/307; Zg. 120/77; 4; Enthält: Kriegstagebuch und Anlagen, 1.-10. Okt. 1918; Infanterie-Divisionen
  - 201. Infanterie-Division, 79
    - Abschriften aus Kriegstagebüchern und Anlagen, 1918-1918
      - 1918, PH 8-I/308; Zg. 120/77; 1; Enthält: Kriegstagebuch, 16.-30. Juni 1918; Infanterie-Divisionen
      - 1918, PH 8-I/309; Zg. 120/77; 2; Enthält: Kriegstagebuch und Anlagen, 1.-15. Juli 1918; Infanterie-Divisionen
      - Juli 1918, PH 8-I/310; Zg. 120/77; 3; Enthält: Kriegstagebuch und Anlagen, 10.-31. Juli 1918 402. Infanterie Brigade: Kriegstagebuch, 15.-30. Juli 1918 Feldartillerie Regiment 402: Kriegstagebuch, 14.-31. Juli 1918; Infanterie-Divisionen
      - Juli 1918, PH 8-I/311; Zg. 120/77; 4; Enthält: 402. Infanterie Brigade: Kriegstagebuch, 15.-31. Juli 1918 I.-III. Bataillon/Infanterie Regiment 401: Kriegstagebuch, 15.-31. Juli 1918 Stab/Infanterie Regiment 402: Kriegstagebuch, 15.-31. Juli 1918 I., III. Bataillon/Infanterie Regiment 402: Kriegstagebuch, 15.-31. Juli 1918 Stab/Infanterie Regiment 403: Kriegstagebuch, 15.-31. Juli 1918 I.-III. Bataillon/Infanterie Regiment 403: Kriegstagebuch, 14.-31. Juli 1918 Artillerie Kommandeur 156: Kriegstagebuch, 15.-31. Juli 1918 Stab/Feldartillerie Regiment 402: Kriegstagebuch, 15.-30. Juli 1918 Stab/Fußartillerie Bataillon 109: Kriegstagebuch, 15.-31. Juli 1918; Infanterie-Divisionen
    - Divisionsbefehle, 1918-1918
      - 28. - 31. Aug. 1918, PH 8-I/626; 1; Infanterie-Divisionen
      - Aug. 1918, PH 8-I/627; 2; Infanterie-Divisionen
    - Divisionstagesbefehle, Aug. - Sept. 1918; PH 8-I/651; Infanterie-Divisionen
    - Lagemeldung vom 27. Juli 1916, PH 8-I/426; Zg. 76/81; Infanterie-Divisionen
    - Unterlagen, Juli-Aug. 1918; PH 8-I/393; Infanterie-Divisionen
  - 202. Infanterie-Division, 80
    - Abschriften aus Kriegstagebüchern und Anlagen, Sept.-Nov. 1918; PH 8-I/312; Zg. 120/77; Enthält: Anlagen zum Kriegstagebuch, 15. Okt.-10. Nov. 1918 Divisionsbefehle, 28.-29. Sept. 1918 Stab/Infanterie Regiment 411: Kriegstagebuch und Anlagen, 27. Sept.-12. Okt., 5.-7. Nov. 1918 I.-III. Bataillon/Infanterie Regiment 411: Kriegstagebuch, 27.-30. Sept. 1918; Infanterie-Divisionen
  - 203. Infanterie-Division, 81
    - Abschriften aus Kriegstagebüchern und Anlagen, 1918-1918
      - Okt. 1918, PH 8-I/314; Zg. 120/77; 1; Enthält: Kriegstagebuch, 1.-10. Okt. 1918 Anlage zum Kriegstagebuch: Gefechtsübersicht, 1.-10. Okt. 1918; Infanterie-Divisionen
      - Okt.-Nov. 1918, PH 8-I/313; Zg. 120/77; 2; Enthält: Kriegstagebuch und Anlagen, 11. Okt.-30. Nov.1918; Infanterie-Divisionen
      - Okt.-Nov. 1918, PH 8-I/315; Zg. 120/77; 3; Enthält: 405. Infanterie Brigade: Kriegstagebuch, 31. Okt.-11. Nov. 1918 Stab/Infanterie Regiment 406: Kriegstagebuch, 31. Okt.-11. Nov. 1918 I.-III. Bataillon/Infanterie Regiment 406: Kriegstagebuch, 1.-11. Nov. 1918 Stab/Infanterie Regiment 409: Kriegstagebuch, 1.-11. Nov. 1918 II. Bataillon/Infanterie Regiment 409: Kriegstagebuch, 1.-11. Nov. 1918 Stab/Infanterie Regiment 410: Kriegstagebuch und Anlagen, 31. Okt.-11. Nov. 1918 I. Bataillon/Infanterie Regiment 410: Kriegstagebuch, 1.-6. Nov. 1918 Artillerie Kommandeur 203: Kriegstagebuch, 1.-11. Nov. 1918 Stab/Feldartillerie Regiment 403: Kriegstagebuch, 1.-11. Nov. 1918 II. Bataillon/Feldartillerie Regiment 403: Kriegstagebuch, 1.-11. Nov. 1918; Infanterie-Divisionen
    - Einsatz von Nachrichtenmittel und Munitionsnachschub für Reims, Juni - Juli 1918; PH 8-I/471; Enthält auch: Divisionsbefehle vom 12. und 13. Juli 1918; Infanterie-Divisionen
    - Kriegsgliederung, 1916-1919; PH 8-I/537; 1502/15; Infanterie-Divisionen
  - 204. Infanterie-Division, 82
    - Abschriften aus Kriegstagebüchern und Anlagen, 1918-1918
      - Okt. 1918, PH 8-I/316; Zg. 120/77; 1; Enthält: Kriegstagebuch und Anlagen, 8.-29. Okt. 1918; Infanterie-Divisionen
      - Okt. 1918, PH 8-I/317; Zg. 120/77; 2; Enthält: Stab/Infanterie Regiment 414: Kriegstagebuch, 10.-20. Okt. 1918 I.-III. Bataillon/Infanterie Regiment 414: Kriegstagebuch, 10.-20. Okt. 1918 III. Bataillon/Infanterie Regiment 414: Anlagen zum Kriegstagebuch, 18. Okt. 1918; Infanterie-Divisionen
    - Einsatz an der Westfront.- Befehle, Meldungen, Berichte, Quartier- und Anschriftenlisten, 1916-1918; PH 8-I/455; Enthält: Einsatz beim Wytschack-Bogen und in der Flandern-Schlacht, 1916 Kriegsgliederungen, 1917, 1918 Rede des Generalmajors Stühmke zur Einweihung der Ehrensäule für die Gefallenen der 204. Infanterie Division in Stuttgart, 8. Dez. 1929; Infanterie-Divisionen
  - 206. Infanterie-Division, 83
    - Divisionsbefehle und Unternehmen "Mathilde", März - Apr. 1917; PH 8-I/486; Enthält auch: Infanterie-Regiment 414. 1. Reserve-Kompanie-Pionier-Regiment Nr. 24; Infanterie-Divisionen
    - Divisionstagesbefehle, 15. - 20. Aug. 1918; PH 8-I/701; Infanterie-Divisionen
    - Tagesberichte und Beobachtungsergebnisse, 1916-1917; PH 8-I/54; I H 112; Infanterie-Divisionen
  - 207. Infanterie-Division, 84
    - Abschriften aus Kriegstagebüchern und Anlagen, Okt.-Nov. 1918; PH 8-I/318; Zg. 120/77; Enthält: Anlagen zum Kriegstagebuch: Divisionsbefehle, 30. Okt.-3. Nov. 1918 Stab/Reserve Infanterie Regiment 98: Kriegstagebuch und Anlagen, 30. Okt.-5. Nov. 1918 I., II. Bataillon/Reserve Infanterie Regiment 98: Kriegstagebuch, 30. Okt.-5. Nov. 1918 Stab/Reserve Infanterie Regiment 209: Kriegstagebuch und Anlagen, 30. Okt.-5. Nov. 1918 I. Bataillon/Reserve Infanterie Regiment 209: Kriegstagebuch, 30. Okt.-5. Nov. 1918 III. Bataillon/Reserve Infanterie Regiment 209: Kriegstagebuch, 30. Okt.-2. Nov. 1918 Artillerie Kommandeur 207: Kriegstagebuch, 30. Okt.-4. Nov. 1918; Infanterie-Divisionen
  - 208. Infanterie-Division, 85
    - Merkblätter für Normaltätigkeit, 29. Juli 1918; PH 8-I/649; Infanterie-Divisionen
    - Kriegsgliederung, 1916-1918; PH 8-I/538; 1492/9; Infanterie-Divisionen
  - 211. Infanterie-Division, 86
    - Abschriften aus Kriegstagebüchern unterstellter Truppenteile, Juli 1918; PH 8-I/319; Zg. 120/77; Enthält: Stab/Infanterie Regiment 27: Kriegstagebuch, 22.-24. Juli 1918 I.-III. Bataillon/Infanterie Regiment 27: Kriegstagebuch, 22.-24. Juli 1918 Stab/Infanterie Regiment 390: Kriegstagebuch, 22.-24. Juli 1918 II. Bataillon/Infanterie Regiment 390: Kriegstagebuch, 22.-24. Juli 1918 Stab/Reserve Infanterie Regiment 74: Kriegstagebuch, 22.-24. Juli 1918 I. Bataillon/Reserve Infanterie Regiment 75: Kriegstagebuch, 22.-24. Juli 1918 Stab/Reserve Infanterie Regiment 75: Anlagen zum Kriegstagebuch, 22.-24. Juli 1918 II., III. Bataillon/Reserve Infanterie Regiment 75: Kriegstagebuch, 22.-24. Juli 1918; Infanterie-Divisionen
    - Einsatz an der Westfront.- Bruchstückhafte Unterlagen, Dez. 1916-Feb. 1917; PH 8-I/55; H02-411/1; Enthält: Befehle des XXIII RK; Infanterie-Divisionen
  - 213. Infanterie-Division, 87
    - Kriegstagebuch, 18. Dez. 1917-30. Juni 1918; PH 8-I/453; Enthält auch: Gefechtsbericht für die Durchbruchschlacht westlich Reims vom 27. Mai-18. Juni 1918 Kartenskizzen, Juni 1918; Infanterie-Divisionen
    - Kriegstagebuch, Mai-Dez. 1918; PH 8-I/511; 5.1.1.3./5; Infanterie-Divisionen
    - Abschriften aus Kriegstagebüchern und Anlagen, 1918-1918
      - Juli-Sept. 1918, PH 8-I/395; 1; Enthält: Erkundungsergebnisse, 25. Juli 1918 Anlagen zum Kriegstagebuch: Divisionstagesbefehle, 9. Sept. 1918; Infanterie-Divisionen
      - Sept.-Okt. 1918, PH 8-I/320; Zg. 120/77; 2; Enthält: Anlagen zum Kriegstagebuch, 27. Sept.-14. Okt. 1918; Infanterie-Divisionen
      - Sept.-Okt. 1918, PH 8-I/321; Zg. 120/77; 3; Enthält: Artillerie Kommandeur 213: Kriegstagebuch und Anlagen, 1.-11. Okt. 1918 Stab/Feldartillerie Regiment 272: Kriegstagebuch und Anlagen, 26. Sept.-11. Okt. 1918; Infanterie-Divisionen
      - Sept.-Okt. 1918, PH 8-I/322; Zg. 120/77; 4; Enthält: Stab/Feldartillerie Regiment 272: Anlagen zum Kriegstagebuch, 6.-11. Okt. 1918 II. Bataillon/Feldartillerie Regiment 272: Kriegstagebuch, 30. Sept.-11. Okt. 1918 III. Bataillon/Feldartillerie Regiment 272: Kriegstagebuch, 1.-11. Okt. 1918 Fußartillerie Bataillon 79: Kriegstagebuch, 1.-11. Okt. 1918 1. Batterie/Fußartillerie Bataillon 79: Kriegstagebuch, 1.-11. Okt. 1918 2. Batterie/Fußartillerie Bataillon 79: Kriegstagebuch, 1.-11. Okt. 1918; Infanterie-Divisionen
    - Divisionsbefehle, Tagesmeldungen, Kriegsgliederungen, Unterkunftsübersichten, Lagekarten, 1917-1918; PH 8-I/56; Enthält: Angriffsunterlagen Goerz Merkblätter und Anordnungen von AOK 1 über Gasschutz und Verwendung von Flugzeugen bei Übungen der Infanterie und Artillerie sowie über den Einsatz von Nachrichtenmitteln Die Artillerie in der Durchbruchschlacht: Auszug aus dem Vortrag von Oberst Bruchmüller (Druck), 1918 Vorbereitungen für neuen Artillerie-Aufmarsch nach geglücktem Durchbruch: Ergänzungen zu den Anordnungen des Chefs des Generalstabes des Feldheeres, AOK 1, Juni-Juli 1918 Anordnungen über Ausbildung und Ausbildungsprogramm vom Chef des Generalstabes und vom Oberkommando der Heeresgruppe Deutscher Kronprinz, Dez. 1917-Apr. 1918 Die Marne zwischen Pogny und Epernay mit ihren Kanälen und Nebenflüssen (Druck), Juli 1918 Merkworte von Vorträgen beim 27. Führerkurs Sedan, Febr. 1918 Divisionsabschnitt Brimont: Denkschrift vom Juni 1918 Artillerieverwendung bei Isonzo und Etsch: Richtlinien von AOK 1, Nov. 1917; Infanterie-Divisionen
    - Divisionsbefehle vom 10. Okt. 1918, PH 8-I/452; Infanterie-Divisionen
    - Divisionstagesbefehle, Juli - Aug. 1917; PH 8-I/648; Infanterie-Divisionen
    - Besondere Anordnungen, Juli - Aug. 1917; PH 8-I/647; Enthält auch: Erkundungsergebnisse; Infanterie-Divisionen
    - Karte.- Erkundungsergebnisse, 16. - 22. Mai 1918; PH 8-I/487; Infanterie-Divisionen
    - Kriegsgliederung, 1916-1919; PH 8-I/542; 1498/5; Infanterie-Divisionen
  - 214. Infanterie-Division, 88
    - Divisionstagesbefehle, Okt. - Nov. 1916; PH 8-I/645; Infanterie-Divisionen
    - Kommandotagesbefehle, Okt. - Nov. 1916; PH 8-I/643; Infanterie-Divisionen
    - Befestigung von Gräben und Anlagen von Wohnstellen.- Skizzen, 24. Okt. 1916; PH 8-I/380; Zg. 11/76; Infanterie-Divisionen
    - Starkstromkampfanlagen, 29. Okt. 1916; PH 8-I/642; Infanterie-Divisionen
    - Kriegsgliederung, 1916-1918; PH 8-I/543; 1498/8; Infanterie-Divisionen
  - 215. Infanterie-Division, 89
    - Kriegsgliederung, 1916-1919; PH 8-I/540; 1498/7; Infanterie-Divisionen
  - 216. Infanterie-Division, 90
    - Abschriften aus Kriegstagebüchern und Anlagen, 1918-1918
      - Juli-Aug. 1918, PH 8-I/323; Zg. 120/77; 1; Enthält: Kriegstagebuch und Anlagen, 26. Juli-7. Aug. 1918; Infanterie-Divisionen
      - Aug. 1918, PH 8-I/324; Zg. 120/77; 2; Enthält: Kriegstagebuch und Anlagen, 8.-17. Aug. 1918; Infanterie-Divisionen
      - Juli-Aug. 1918, PH 8-I/325; Zg. 120/77; 3; Enthält: 86. Reserve Infanterie Brigade: Kriegstagebuch und Anlagen, 25. Juli-17. Aug. 1918 Stab/Infanterie Regiment 42: Kriegstagebuch, 29. Juli-17. Aug. 1918 I.-III. Bataillon/Infanterie Regiment 42: Kriegstagebuch, 29. Juli-17. Aug. 1918 III. Bataillon/Infanterie Regiment 59: Kriegstagebuch, 30. Juli-17. Aug. 1918 Stab/Infanterie Regiment 354: Kriegstagebuch, 29. Juli-17. Aug. 1918 I., II. Bataillon/Infanterie Regiment 354: Kriegstagebuch, 29. Juli-17. Aug. 1918 Artillerie Kommandeur 216: Kriegstagebuch, 29. Juli-17. Aug. 1918 Stab/Feldartillerie Regiment 54: Kriegstagebuch, 29. Juli-17. Aug. 1918; Infanterie-Divisionen
      - Aug.-Sept. 1918, PH 8-I/338; Zg. 120/77; 4; Enthält: Kriegstagebuch und Anlagen, 17. Aug.-15. Sept. 1918; Infanterie-Divisionen
      - Aug.-Sept. 1918, PH 8-I/339; Zg. 120/77; 5; Enthält: 86. Reserve Infanterie Brigade: Kriegstagebuch und Anlagen, 17. Aug.-15. Sept. 1918 Stab/Infanterie Regiment 42: Kriegstagebuch, 17. Aug.-15. Sept. 1918 I.-III. Bataillon/Infanterie Regiment 42: Kriegstagebuch und Anlagen, 17. Aug.-17. Sept. 1918 III. Bataillon/Infanterie Regiment 59: Kriegstagebuch, 17. Aug.-15. Sept. 1918 Stab/Infanterie Regiment 354: Kriegstagebuch, 17. Aug.-15. Sept. 1918; Infanterie-Divisionen
      - Aug.-Sept. 1918, PH 8-I/340; Zg. 120/77; 6; Enthält: Stab/Infanterie Regiment 354: Anlagen zum Kriegstagebuch, 17. Aug.-15. Sept. 1918 I. Bataillon/Infanterie Regiment 354: Kriegstagebuch und Anlagen, 17. Aug.-15. Sept. 1918 II. Bataillon/Infanterie Regiment 354: Kriegstagebuch, 17. Aug.-15. Sept. 1918 Artillerie Kommandeur 216: Kriegstagebuch und Anlagen, 17. Aug.-15. Sept. 1918; Infanterie-Divisionen
      - Aug.-Sept. 1918, PH 8-I/341; Zg. 120/77; 7; Enthält: Artillerie Kommandeur 216: Anlagen zum Kriegstagebuch, 2.-15. Sept. 1918 II. Bataillon/Feldartillerie Regiment 54: Kriegstagebuch, 17. Aug.-15. Sept. 1918 III. Bataillon/Feldartillerie Regiment 54: Kriegstagebuch, 17. Aug.-15. Sept. 1918; Infanterie-Divisionen
    - Kriegsgliederung, 1916-1919; PH 8-I/541; 1498/6; Infanterie-Divisionen
  - 217. Infanterie-Division, 91
    - Kriegstagebuch.- Abschrift, 11.-25. Okt. 1916; PH 8-I/57; Zg. 64/75; Infanterie-Divisionen
  - 218. Infanterie-Division, 92
    - Kriegstagebuch.- Abschrift, 8.-15. Aug. 1917; PH 8-I/427; Zg. 76/81; Infanterie-Divisionen
    - Befehle und Meldungen.- Abschriften und Originale, Dez. 1916-Juni 1917; PH 8-I/428; Zg. 76/81; Enthält: Stellenbesetzung (Übersicht), Dez. 1916; Infanterie-Divisionen
  - 221. Infanterie-Division, 93
    - Abschriften aus Kriegstagebüchern und Anlagen, 1918-1918
      - Aug.-Sept. 1918, PH 8-I/343; Zg. 120/77; 1; Enthält: Kriegstagebuch, 31. Aug.-2. Sept., 5.-7. Okt. 1918 Tagesmeldungen, 31. Aug.-2. Sept. 1918 Stab/Infanterie Regiment 41: Kriegstagebuch, 31. Aug.-2. Sept. 1918 I. Bataillon/Infanterie Regiment 41: Kriegstagebuch, 31. Aug.-2. Sept., 5.-7. Okt. 1918 Stab/Infanterie Regiment 45: Kriegstagebuch, 31. Aug.-2. Sept., 5.-7. Okt. 1918 I., III. Bataillon/Infanterie Regiment 45: Kriegstagebuch, 31. Aug.-2. Sept., 5.-7. Okt. 1918 II. Bataillon/Infanterie Regiment 45: Kriegstagebuch, 31. Aug.-2. Sept. 1918 Stab/Reserve Infanterie Regiment 60: Kriegstagebuch, 31. Aug.-2. Sept. 1918; Infanterie-Divisionen
      - Okt. 1918, PH 8-I/342; Zg. 120/77; 2; Enthält: Kriegstagebuch und Anlagen, 16.-18. Okt. 1918; Infanterie-Divisionen
    - Stellenbesetzungen der I. Abteilung, 9. Dez. 1916; PH 8-I/457; Zg. 87/82; Infanterie-Divisionen
    - Zusammensetzung und Tätigkeit der Stäbe, 1916-1918; PH 8-I/476; Enthält auch: Maßnahmen gegen Überraschungen bei Nebel; Infanterie-Divisionen
    - Stellenbesetzung und Verwendung, 1. Nov. 1917; PH 8-I/477; Enthält auch: Teil einer Kriegsgliederungen, 1. Nov. 1917; Infanterie-Divisionen
    - Flandernschlacht, 1917-1917
      - 1917, PH 8-I/478; 1; Enthält v.a.: Lagekarten mit Einzeichnungen; Infanterie-Divisionen
      - Juli - Aug. 1917, PH 8-I/479; 2; Enthält u.a.: Besondere Anordnungen Nachrichtenblatt für 31. Juli 1917 Divisionsbefehle Abend- und Morgenmeldungen; Infanterie-Divisionen
    - Erfahrungen der 221. Infanterie-Division in der Frühjahrsschlacht bei Arras, 25. Apr. - 9. Mai 1917; PH 8-I/475; Enthält auch: Heeresgruppe Kronprinz Rupprecht.- Weitere Erfahrungen aus den Kämpfen bei Arras; Infanterie-Divisionen
    - Anlagen zum Gefechtsbericht von der Schlacht bei Cambrai, Nov. - Dez. 1917; PH 8-I/480; Enthält u.a.: Karten mit Einzeichnungen; Infanterie-Divisionen
    - Gefechtstätigkeit der 221. Infanterie-Division westlich Roye, 8. - 11. Aug. 1918; PH 8-I/481; Enthält auch: Karten mit Einzeichnungen; Infanterie-Divisionen; in doppelter Ausführung
    - Gefechtsbericht über die Kämpfe westlich Roye, 26. Aug. 1918; PH 8-I/482; Infanterie-Divisionen; doppelte Ausführung
    - Kämpfe vor der Siegfriedfront 1918 und östlich St. Quentin, 7. Sept. - 21- Okt. 1918; PH 8-I/483; Enthält auch: Karten mit Einzeichnungen; Infanterie-Divisionen; doppelte Ausführung
    - Abwehrschlacht zwischen Somme und Oise, 23. Juli - 6. Sept. 1918; PH 8-I/484; Enthält auch: Lagekarten mit Einzeichnungen; Infanterie-Divisionen
    - Kriegsgliederung, 1916-1918; PH 8-I/539; 1502/1; Infanterie-Divisionen
  - 223. Infanterie-Division, 94
    - Abschriften aus Kriegstagebüchern und Anlagen, 1918-1918
      - Aug.-Sept. 1918, PH 8-I/344; Zg. 120/77; 1; Enthält: Kriegstagebuch und Anlagen, 30. Aug.-1. Sept. 1918; Infanterie-Divisionen
      - Aug.-Sept. 1918, PH 8-I/345; Zg. 120/77; 2; Enthält: 67. Infanterie Brigade: Kriegstagebuch und Anlagen, 29. Aug.-1. Sept. 1918 Stab/Infanterie Regiment 144: Kriegstagebuch, 29. Aug.-1. Sept. 1918 I. Bataillon/Infanterie Regiment 144: Kriegstagebuch, 29. Aug.-1. Sept. 1918 II. Bataillon/Infanterie Regiment 144: Kriegstagebuch, 29. Aug.-1. Sept. 1918 III. Bataillon/Infanterie Regiment 144: Kriegstagebuch und Anlagen, 29. Aug.-1. Sept. 1918 Stab/Infanterie Regiment 173: Kriegstagebuch und Anlagen, 29. Aug.-1. Sept. 1918; Infanterie-Divisionen
      - Juli-Sept. 1918, PH 8-I/326; Zg. 120/77; 3; Enthält: Stab/Infanterie Regiment 173: Kriegstagebuch, 29. Aug.-1. Sept. 1918 I. Bataillon/Infanterie Regiment 173: Kriegstagebuch und Anlagen, 29. Aug.-1. Sept. 1918 II. Bataillon/Infanterie Regiment 173: Kriegstagebuch, 29. Aug.-1. Sept. 1918 III. Bataillon/Infanterie Regiment 173: Kriegstagebuch, 29. Aug. 1918 I. Bataillon/Ersatz Infanterie Regiment 29: Kriegstagebuch, 30. Aug.-1. Sept. 1918 III. Bataillon/Ersatz Infanterie Regiment 29: Kriegstagebuch, 1. Juli-7. Sept. 1918 Artillerie Kommandeur 223: Kriegstagebuch, 29. Aug.-1. Sept. 1918; Infanterie-Divisionen
  - 224. Infanterie-Division, 95
    - Abschriften aus Kriegstagebüchern, Okt.-Nov. 1918; PH 8-I/327; Zg. 120/77; Enthält: Kriegstagebuch, 20. Okt.-11. Nov. 1918 Stab/Landwehr Infanterie Regiment 19: Kriegstagebuch, 20. Okt.-11. Nov. 1918 I.-III. Bataillon/Landwehr Infanterie Regiment 19: Kriegstagebuch, 20. Okt.-11. Nov. 1918 Stab/Landwehr Infanterie Regiment 429: Kriegstagebuch, 20. Okt.-11. Nov. 1918 I.-III. Bataillon/Landwehr Infanterie Regiment 429: Kriegstagebuch, 20. Okt.-11. Nov. 1918; Infanterie-Divisionen
    - Divisionstagesbefehl vom 4. Juni 1918.- Umdruck, PH 8-I/61; Zg. 186/70; Infanterie-Divisionen
    - Die Tätigkeit im Industriegebiet der Ukraine und die Stimmung in der ukrainischen Bevölkerung.- Berichte, April-Juni 1918; PH 8-I/58; Zg. 186/70; Enthält auch: Kurzcharakteristik des ukrainischen Ministeriums; Infanterie-Divisionen
    - Verletzung des Waffenstillstandes und die daran anschließenden Verhandlungen.- Bericht, Juni 1918; PH 8-I/59; Zg. 186/70; Infanterie-Divisionen
    - Wochenberichte über militärische, politische und wirtschaftliche Fragen.- Durchschläge, Juni 1918; PH 8-I/60; Zg. 186/70; Infanterie-Divisionen
  - 225. Infanterie-Division, 96
    - Kriegstagebuch.- Abschrift, 8.-15. Aug. 1917; PH 8-I/429; Zg. 76/81; Infanterie-Divisionen
    - Anlagen zum Kriegstagebuch.- Abschriften, 28. Feb.-16. Apr. 1918; PH 8-I/328; Zg. 120/77; Infanterie-Divisionen
    - Tagesbefehle der Gruppe Melior und Divisionsbefehle, Okt.-Dez. 1916; PH 8-I/397; Zg. 76/81; Infanterie-Divisionen
    - Befehle und Meldungen.- Lageskizzen, Dez. 1916-Nov. 1917; PH 8-I/430; Zg. 76/81; Enthält auch: Gliederung der Artillerie bei Abwehr Südost (Übersicht), März 1917 Leitungsskizze, Okt. 1917; Infanterie-Divisionen
    - Besondere Anordnungen, 1918-1918
      - 21. - 28. Apr. 1918, PH 8-I/646; 1; Infanterie-Divisionen
      - 12. Apr. 1918, PH 8-I/658; 2; Infanterie-Divisionen
    - Ausbildung der Truppe im Gasschutzdienst, 13. - 25. Apr. 1918; PH 8-I/639; Enthält auch: Ärztliche Versorgung; Infanterie-Divisionen
  - 227. Infanterie-Division, 97
    - Abschriften aus Kriegstagebüchern und Anlagen, 1918-1918
      - Sept. 1918, PH 8-I/329; Zg. 120/77; 1; Enthält: Kriegstagebuch und Anlagen, 1.-7. Sept. 1918; Infanterie-Divisionen
      - Aug.-Sept. 1918, PH 8-I/330; Zg. 120/77; 2; Enthält: 49. Landwehr Infanterie Brigade: Kriegstagebuch und Anlagen, 28. Aug.-8. Sept. 1918 Staffel/Infanterie Regiment 417: Kriegstagebuch und Anlagen, 28. Aug.-9. Sept. 1918 I. Bataillon/Infanterie Regiment 417: Kriegstagebuch und Anlagen, 28. Aug.-8. Sept. 1918; Infanterie-Divisionen
      - Aug.-Sept. 1918, PH 8-I/331; Zg. 120/77; 3; Enthält: I. Bataillon/Infanterie Regiment 417: Anlagen zum Kriegstagebuch, 28. Aug.-11. Sept. 1918 II. Bataillon/Infanterie Regiment 417: Kriegstagebuch und Anlagen, 28. Aug.-9. Sept. 1918 III. Bataillon/Infanterie Regiment 417: Kriegstagebuch, 28. Aug.-8. Sept. 1918 Staffel/Infanterie Regiment 477: Kriegstagebuch, 28. Aug.-8. Sept. 1918 I. Bataillon/Infanterie Regiment 477: Kriegstagebuch und Anlagen, 29. Aug.-9. Sept. 1918; Infanterie-Divisionen
      - Aug.-Sept. 1918, PH 8-I/332; Zg. 120/77; 4; Enthält: Staffel/Reserve Infanterie Regiment 441: Kriegstagebuch und Anlagen, 28. Aug.-12. Sept. 1918 II. Bataillon/Reserve Infanterie Regiment 441: Kriegstagebuch und Anlagen, 25. Aug.-10. Sept. 1918 III. Bataillon/Reserve Infanterie Regiment 441: Kriegstagebuch, 29. Aug.-14. Sept. 1918; Infanterie-Divisionen
    - Divisionstagesbefehle, Juni - Aug. 1918; PH 8-I/638; Infanterie-Divisionen
    - Schriftwechsel mit dem Generalkommando des XVI. Armeekorps, Jan.-Apr. 1917; PH 8-I/509; 5.1.1.4./10; Infanterie-Divisionen
    - Angriffsvorbereitungen.- Richtlinien, 10. Jan. 1918; PH 8-I/384; Zg. 248/76; Infanterie-Divisionen
    - Aufstellung der Wirtschaftskompanie 152, Apr. 1917 - Aug. 1918; PH 8-I/640; Enthält auch: Regelung der Befehlsübermittlung Pflege und Instandhaltung von Soldatenfriedhöfen Räudebekämpfung; Infanterie-Divisionen
    - Regelung der Munitionsversorgung für M.G., o. Dat.; PH 8-I/463; Zg. 248/76; Infanterie-Divisionen
  - 228. Infanterie-Division, 98
    - Abschriften aus Kriegstagebüchern und Anlagen, 1918-1918
      - Okt.-Nov. 1918, PH 8-I/336; Zg. 120/77; 1; Enthält: Kriegstagebuch, 3.-6. Okt., 1.-11. Nov. 1918 Artillerie Kommandeur 228: Kriegstagebuch, 4.-6. Okt., 1.-11. Nov. 1918; Infanterie-Divisionen
      - Okt. 1918, PH 8-I/333; Zg. 120/77; 2; Enthält: Kriegstagebuch und Anlagen, 7.-31. Okt. 1918 Artillerie Kommandeur 228: Kriegstagebuch, 7.-31. Okt. 1918 Infanterie Regiment 35: Kriegstagebuch, 7.-31. Okt. 1918 Infanterie Regiment 48: Anlagen zum Kriegstagebuch, 16. Okt. 1918; Infanterie-Divisionen